---
title: "Practica_IrenePozoParejo"
format: html
editor: visual
---

Vamos a utilizar el dataset de semillas que se encuentra aquí­: https://archive.ics.uci.edu/ml/datasets/seeds#

Primero vamos a descargarnos el dataset con el siguiente comando:

```{r}
library(tidyverse)
df_seeds <- read.table('https://archive.ics.uci.edu/ml/machine-learning-databases/00236/seeds_dataset.txt', col.names =c('area','perimetro','compacto','longitud','anchura','coeficient.asimetria','longitud.ranura','tipo'))
```

#### PREGUNTA 1

¿Cuantas filas y cuantas columnas tiene el dataframe df_seeds?

**Respuesta**:

```{r}
df_seeds

```

#### PREGUNTA 2

Vamos a convertir en factor la columna tipo. Vamos a reemplazar los números por su correspondiente etiqueta (label). La correspondencia entre el código y el tipo es:

-   1 - Kama
-   2 - Rosa
-   3 - Canadian

Convierte en factor la columna tipo, respetando las etiquetas:

**Respuesta**:

```{r}
df_seeds$tipo <- factor(df_seeds$tipo, labels=c('Kama', 'Rosa', 'Canadian'))
summary(df_seeds)
```

#### PREGUNTA 3

¿Cual es la media del area de cada uno de los tipos?

**Respuesta**

```{r}
library(dplyr)
df_seeds |> group_by(tipo) |> summarize(area_media=mean(area))
```

#### PREGUNTA 4

¿Como se llama el siguiente tipo de gráfico?. ¿Qué representa la línea del centro de la caja?

```{r}
library(ggplot2)
ggplot(df_seeds, aes(x=tipo, y=area)) + geom_boxplot()
```

**Respuesta**: 'Se trata de un boxplot, un diagrama de cajas. La línea del centro representa la mediana'

#### PREGUNTA 5

¿Como pintarías un diagrama de puntos (o scatterplot) con ggplot con las siguientes características? - En el eje X la variable compacto - En el eje Y la variable area - Cada tipo de semilla debería tener un color diferente

**Respuesta**:

```{r}
library(ggplot2)
ggplot(df_seeds, aes(x=compacto, y=area, color=tipo))+geom_point()+
  geom_smooth(method='lm', formula = y~x, color='red')+
  xlab('Compacto')+ylab('Área')+
  ggtitle("Temperatura minima anual")+xlab("Año")+ylab("Temperatura ºC")
```

#### PREGUNTA 6

¿Qué hace la siguiente línea?:

```{r}
df_seeds |> mutate(is_kama = tipo=='Kama') -> df_seeds
df_seeds
```

**Respuesta**: 'Te devuelve un booleano para saber si el tipo de semilla es Kama'

#### PREGUNTA 7

Vamos a dividir el conjunto de datos en test y training porque vamos a entrenar un modelo que me permita diferenciar si una semilla es de tipo Kama o no. ¿Por qué es aconsejable dividir el dataset en los grupos de train y test?

```{r}
set.seed(123) # Este set.seed hace que a todos nos generen los mismos número aleatorios
idx <- sample(1:nrow(df_seeds), 0.7*nrow(df_seeds))
df_seeds_train <- df_seeds[idx,]
df_seeds_test <- df_seeds[-idx,]
```

**Respuesta**: 'Así se filtran los datos el 70%-80% de las muestras están en el grupo de train y el 30%-20% restante en test. El train se utiliza para entrenar el modelo y el test para conocer la calidad del mismo'

#### PREGUNTA 8

Vamos a crear un modelo para realizar una clasificación binaria, donde le pasaremos como entrada las columnas: area, perimetro, compacto, longitud, coeficient.asimetria y longitud.ranura

¿Qué tipo de algoritmo o modelo debería usar?

**Respuesta**: 'Se debe usar un modelo de regresión lineal para crear una clasificación binaria, ya que de esta forma se puede obtener una predicción numérica a partir de un conjunto de valores.'

#### PREGUNTA 9

Crea un modelo que me permita clasificar si una semilla es de tipo Kama o no con las siguientes columnas: area, perimetro, compacto, longitud, coeficient.asimetria, longitud.ranura

**Respuesta**:

```{r}
model <- glm(df_seeds_train, formula=is_kama~+area+perimetro+compacto+longitud+coeficient.asimetria+longitud.ranura, family='binomial')
summary(model)
```

#### PREGUNTA 10

Si usamos un umbral de 0 en la salida del modelo (lo que equivale a probabilidad de 0.5 cuando usamos el predict con type='response') ¿Cuales son los valores de precisión y exhausitividad?

**Respuesta**.

```{r}
umbral <- 0.5
pred_test <- predict(model, df_seeds_test, type="response")
pred <- pred_test > umbral
paste('Precisión:', sum(pred == df_seeds_test$is_kama)/length(pred))
paste('Exhaustividad:', sum(pred == df_seeds_test$is_kama & pred == 1)/sum(df_seeds_test$is_kama==1))
```

#### PREGUNTA 11

¿Qué están haciendo las siguientes líneas?

```{r}
set.seed(123)
cl<-df_seeds |> select(area,perimetro,compacto,longitud,anchura,coeficient.asimetria,longitud.ranura) |> kmeans(3)
table(real=df_seeds$tipo,cluster=cl$cluster)
```

**Respuesta**: 'Selecciona varias columnas para realizar una clusterización por kmeans. El resultado son 3 clusteres que comparamos con el tipo original del dataframe.'
